【裁判字號】    94,上訴,2999
【裁判日期】    950421
【裁判案由】    詐欺等
【裁判全文】
臺灣高等法院刑事判決                94年度上訴字第2999號
上  訴  人  臺灣桃園地方法院檢察署檢察官
上  訴  人
即  被  告  丑○○
上  訴  人
即  被  告  寅○○
                    （現於臺灣台北看守所羈押中）
上  訴  人
即  被  告  癸○○
上  訴  人
即  被  告  子○○
上列四人共同
選任辯護人  陳適庸律師
            許博森律師
上列上訴人因被告詐欺等案件，不服臺灣桃園地方法院93年度訴
字第2029號，中華民國 94年8月30日第一審判決（起訴案號：臺
灣桃園地方法院檢察署 93年度偵字第13061號），提起上訴，本
院判決如下：
    主  文
原判決關於丑○○、寅○○、癸○○及子○○部分撤銷。
丑○○、寅○○共同常業詐欺，丑○○處有期徒刑伍年陸月。並
於刑之執行完畢或赦免後，令入勞動場所強制工作參年。寅○○
處有期徒刑肆年貳月。如附表一「偽造文書及署押」欄上所示之
偽造「劉勝春」署押共肆枚、如附表二「偽造文書及署押」欄所
示之偽造「王順昌」署押共肆枚、「王順發」、「順發」署押共
玖枚、「王美秀」署押壹枚、「林有盛」署押共肆枚、「王萬全
」署押共柒枚、「王順昌」印文壹枚、「王萬全」印文壹枚、未
扣案之「王萬全」、「王順昌」印章各壹枚及如附表三所示之物
，均沒收。
癸○○共同常業詐欺，處有期徒刑參年陸月。如附表二「偽造文
書及署押」欄所示之偽造「王順昌」署押共肆枚、「王順發」、
「順發」署押共玖枚、「王美秀」署押共壹枚、「林有盛」署押
共肆枚、「王萬全」署押共柒枚、「王順昌」印文共壹枚、「王
萬全」印文共壹枚、未扣案之「王萬全」、「王順昌」印章各壹
枚及如附表三所示之物，均沒收。
子○○連續搬運贓物，處有期徒刑拾月。
    事  實
一、丑○○、寅○○、林黃翠蘭（另案審理中）及一名真實姓名
    年籍不詳綽號「小張」之成年男子（下稱「小張」），共同
    基於意圖為自己不法之所有，藉由詐購他人財物與圖得財產
    上不法之利益而賴以為常業之犯意及偽造私文書以行使之概
    括犯意聯絡，合謀以虛設之公司行號詐購他人貨物圖利，於
    民國九十二年十二月底某日，由丑○○以新臺幣（下同）三
    十萬元之代價，向曹有來先購得劉水炎（另案由臺灣臺中地
    方法院檢察署偵辦中）之年籍資料及發票人為劉水炎之合作
    金庫銀行股份有限公司松江分行（下稱合作金庫）支票，嗣
    於九十三年三月間起，再以劉水炎掛名為臺中縣大安鄉○○
    ○路六四七之一號之炎記冷凍食品商號負責人，丑○○、寅
    ○○則分別化名「劉勝春」、「劉勝一」，林黃翠蘭、「小
    張」亦化名行事，四人即以炎記冷凍食品商號名義對外訂購
    貨物，並於最初數次交易時先開立小額支票予對方兌現，以
    取信對方而建立商譽，之後向如附表一所示之公司、廠商詐
    購貨物、租用房屋、使用電力及要求整地，致使如附表一所
    示之公司、廠商承辦人員陷於錯誤，先後交付如附表一所示
    之貨物、出租房屋、供渠等使用電力及出資整地，而丑○○
    、寅○○、林黃翠蘭、「小張」即以上開發票人為劉水炎之
    支票支付，所詐得之貨物即變賣圖利而恃以為生，以之為常
    業。丑○○、寅○○、林黃翠蘭、「小張」並分別以丑○○
    化名之「劉勝春」名義在如附表一「偽造文書及署押欄」所
    示相關出貨單、支票背面上偽造「劉勝春」之署名共四枚，
    用以向如附表一編號九、十所示之公司、廠商行使表示由「
    劉勝春」名義出具領收出貨單之證明及背書，足以生損害於
    「劉勝春」及如附表一編號九、十所示之公司、廠商。嗣於
    九十三年五月十日，因渠等所交付予如附表一所示之公司、
    廠商之上開劉水炎之支票均遭退票，丑○○、寅○○、林黃
    翠蘭、「小張」亦均潛逃無蹤，如附表一所示之公司、廠商
    始均知受騙。
二、丑○○、寅○○、林黃翠蘭、「小張」於九十三年三月間，
    以炎記冷凍食品商號進行詐騙時，復思及炎記冷凍食品商號
    結束後，需再另起爐灶詐騙，復承續前開常業詐欺之犯意及
    偽造私文書以行使之概括犯意聯絡，遂與渠等有常業詐欺之
    犯意及偽造私文書以行使之概括犯意聯絡及行為分擔之丑○
    ○、寅○○之父癸○○及一真實姓名年籍不詳綽號「阿日」
    之成年男子（下稱「阿日」）合謀，並由癸○○及丑○○二
    人出面與曹有來洽購以王恭俊擔任負責人、吳淑媛（另案審
    理中）擔任股東之優立生國際有限公司（下稱優立生公司）
    ，以及以王恭俊擔任負責人之丸春行商號之相關資料及發票
    人分別為優立生公司、王恭俊之臺北市第五信用合作社股份
    有限公司（下稱五信）支票及臺北北門郵局（下稱北門郵局
    ）支票，以備使用。迨丑○○、寅○○、林黃翠蘭、「小張
    」不再以炎記冷凍食品商號名義詐騙後，丑○○即至桃園縣
    龍潭縣工二路八十二巷十二號租屋，丑○○並化名「王順昌
    」、寅○○化名「王順發」、林黃翠蘭化名「王美秀」、「
    小張」化名「林有盛」、「阿日」化名「王萬全」，其等即
    以優立生公司及丸春行商號名義對外訂購貨物，並於最初數
    次交易時先開立小額支票予對方兌現，以取信對方而建立商
    譽，之後向如附表二所示之公司、廠商詐購貨物、施工費用
    ，致使如附表二所示之公司、廠商承辦人員陷於錯誤，先後
    交付如附表二所示之貨物及提供施工。而丑○○、寅○○、
    林黃翠蘭、「小張」、「阿日」即以上開發票人為優立生公
    司及王恭俊之支票支付，丑○○、寅○○、林黃翠蘭、「小
    張」、「阿日」並分別以化名之「王順昌」、「王順發」、
    「王美秀」、「林有盛」、「王萬全」名義在如附表二「偽
    造文書及署押」欄所示相關出貨單上偽造「王順昌」署押共
    四枚、「王順發」、「順發」署押共九枚、「王美秀」署押
    共一枚、「林有盛」署押共四枚、「王萬全」署押共七枚，
    及不詳時地委由不知情之某刻印店人員偽造「王順昌」、「
    王萬全」印章各一枚並用以蓋印偽造「王順昌」印文一枚、
    「王萬全」印文一枚，用以向如附表二編號三、五、六、七
    、十二、十三、十四、二十、二七、三三、三四、三六、三
    七、三九、四十、四四、四七所示之公司、廠商行使表示由
    「王順昌」、「王順發」、「王美秀」、「林有盛」、「王
    萬全」名義出具領收出貨單之證明，足以生損害於「王順昌
    」、「王順發」、「王美秀」、「林有盛」、「王萬全」及
    如附表二編號三、五、六、七、十二、十三、十四、二十、
    二七、三三、三四、三六、三七、三九、四十、四四、四七
    所示之公司、廠商。其等所詐得之前開貨物除由「阿日」負
    責鎖贓外，部分貨物則由癸○○、子○○負責自桃園縣龍潭
    鄉○○路82巷12號1樓搬運至雲林縣元長鄉五塊村西金9號丑
    ○○、寅○○及癸○○等人之住處倉庫藏放，由癸○○負責
    銷貨，嗣癸○○即自九十三年六月間起，將其中所詐得之雞
    、鴨、腰果、蝦仁、玉米粒、香菇絲、醬油、蓮子等南北貨
    及筆記型電腦一台、冷凍貨櫃二只、鐵片二百九十片、白鐵
    管六百支、棧板一百七十塊、東亞日光燈一百箱、電漿電視
    一台、日立空調一台、白鐵板一捲、迷你音響一組等贓物，
    先後分別出售於明知係屬贓物之張永章、張家榮及許益銘等
    人（所涉故買贓物罪均業經判決確定），癸○○並囑由其子
    子○○將張永章等人所購買之贓物載運至張永章、張家榮分
    別於雲林縣褒忠鄉馬鳴村 13鄰泰安21號之2、雲林縣褒忠鄉
    ○○村○鄰○○路171巷22號之住處，暨許益銘於雲林縣水林
    鄉萬興村4鄰48之4號經營之聯宏冷凍食品有限公司處，交予
    張永章、張家榮及許益銘等人。而子○○明知其自桃園縣龍
    潭鄉○○路82巷12號1樓搬運至雲林縣元長鄉五塊村西金9號
    處之貨物，既依癸○○指示載運上揭雞、鴨等贓物係屬丑○
    ○等人因詐騙而來之贓物，竟仍基於搬運贓物之概括犯意，
    先後多次依癸○○之指示載運贓物，嗣於九十三年八月十七
    日上午八時三十分許及上午十時許，為警於下列犯罪事實三
    所示地點，拘提丑○○等人及查獲相關贓物後，經警方通知
    如附表編號二所示之公司、廠商後，始均知受騙。
三、嗣於九十三年八月十七日上午八時三十分許及上午十時許，
    由內政部警政署刑事警察局持臺灣桃園地方法院檢察署檢察
    官所開具之拘票，分別將丑○○、寅○○、癸○○、子○○
    、林黃翠蘭等人及張永章、張家榮、許益銘（所涉故買贓物
    罪，另經本院判處有期徒刑六月，緩刑二年確定）拘提到案
    ，復在雲林縣元長鄉五塊村西金九號查獲贓物食品香辛料十
    二箱、打包機一台、空氣壓縮機一台、龜甲萬醬油十箱、鋁
    條九綑、活水機四箱、夾鏈袋十九箱、統一醬油五箱、統一
    四季油膏五箱、龍鼎調味品六箱、順昹伸縮膜、清理紙架、
    空氣清淨機二台、無塵擦拭清理紙五十箱、南亞線性聚乙烯
    膜、玉米粉八箱、行動電話四支、帳簿一批；在雲林縣水林
    鄉萬興村四鄰四八之四號許益銘經營之聯宏冷凍食品有限公
    司內查獲贓物冷凍貨櫃二只、鐵片二百九十片、白鐵管六百
    支、棧板一百七十塊、東亞日光燈一百箱、電漿電視一台、
    日立空調一台、白鐵板一捲、迷你音響一組；在雲林縣褒忠
    鄉○○路一七一巷二十二號張家榮住處內查獲贓物腰果十二
    點五件（每件四十包，合計五百包）、香菇十包（每包約三
    十台斤）、蝦仁三十件（每件三十台斤）、玉米粒罐頭二十
    七箱（前開贓物均已發還相關被害公司、廠商），並扣得如
    附表三所示屬於丑○○、寅○○、癸○○、林黃翠蘭等人分
    別所有供本件常業詐欺及行使偽造私文書犯罪所用之物。
四、案經甲○○、己○○、黃崇嘉、壬○○訴由內政部警政署刑
    事警察局移送臺灣桃園地方法院檢察署檢察官暨自動檢舉偵
    查起訴。
    理  由
一、上揭犯罪事實所載詐欺及行使偽造私文書之犯行，業據上訴
    人即被告丑○○及寅○○二人分別於警詢及偵審時坦承不諱
    ，並據被害人即即被害公司、廠商承辦人員李永良、王慶豐
    、陳朝欽、張曜顯、陳德富、甲○○、鄭英智、李孟慶、賴
    俊宏、林惠青、周明雄、李志偉、曾明德、丙○○、李天賜
    、李盛龍、溫雍民、戊○○、莊惠群、楊長菁、蘇炫豪、徐
    洋生、林渭川、蔡衍煌、吳世雄、蔡健福、陳峰明、賴明合
    、石桂祥、林茂豐、黃麗玲、辛○○、黃意清、張源謙、葉
    雲華、丁○○、庚○○、郭光達、乙○○、卯○○、陳麗瑩
    、林士平、辰○○、周育鋒、黃一喬、李淑雲、林忠德、汪
    定一、陳勇登、黃崇嘉、潘惠珍、尤美惠、劉成亮、陳廣雄
    、廖正能、林寬柔、己○○、壬○○等人分別於警詢及偵審
    中指述如何被害之情節甚詳在卷，復有國泰世華商業銀行股
    份有限公司戶名優立生國際有限公司籌備處王恭俊帳戶存提
    往來明細表、優立生公司設立及變更登記資料、種鴿照片及
    血統書、峻呈有限公司機具租賃憑單、金天水企業股份有限
    公司客戶資料表、工作日報表、合作金庫支票及退票理由單
    、出貨單、監視錄影帶翻拍照片、日益空調電業有限公司送
    貨單、贓物認領保管單、五信支票及退票理由單、吉豐企業
    有限公司送貨單、出貨單、訂購合約單、優立生公司訂購單
    、欣芝貿易有限公司銷貨單、客戶貸款繳回簽收單、瑞田養
    鴨場出貨單、開億冷凍空調有限公司估價單、奇美企業股份
    有限公司出貨單、訂單、良錮電機有限公司出貨單、統一發
    票、龍門科技有限公司報價單、統一發票、「劉勝一」、「
    林有盛」、「王美秀」、「王順昌」、「王順發」名片、今
    達食品有限公司訂購單、統一發票、銓峰興業有限公司報價
    單、出貨單，美林鋼鐵股份有限公司出貨簽收單、濟生股份
    有限公司客戶交易明細、銷貨憑單、銷貨單、厚本機電有限
    公司發電機租賃憑單、租賃合約書、報價單、慈光企業有限
    公司及弘一企業社送貨單、貨櫃租賃契約書、北門郵局支票
    ，出貨傳票、買賣合約書、銷貨憑單、壯亞實業有限公司交
    車單、進口報單、弘巨有限公司出貨單、正新鋁業股份有限
    公司送貨單、川浩企業股份有限公司送貨單、優立生公司傳
    真函、八方有限公司出貨單、照片、輝傑貿易有限公司送貨
    單、永元電機股份有限公司公司銷貨單、結帳單、000
    000000、九二三一二三八九、0000000
    00、000000000號行動電話通聯內容、內政部
    警政署刑事警察局搜索筆錄、扣押物品目錄表、現場照片及
    被告丑○○、寅○○所供認屬實而由查獲機關製作之「炎記
    、丸春、優立生」虛設公司詐欺案組織表、銷贓管道流向一
    覽表等件在卷可稽，且有扣案如附表三所示屬於被告丑○○
    等人分別所有供本件犯罪所用之物在卷可稽，而查同案被告
    王恭俊於警詢時供稱伊受僱於曹有來當人頭已有二、三年，
    每月薪水二萬五千元，優立生公司及丸春行係伊與曹有來親
    自去申請的云云（見偵審字第13061號卷第286頁背面及第28
    7 頁正面），嗣於原審法院審理時證稱曹有來說要借用伊之
    身分證設立公司，有設立丸春行及優立生公司，是託陳美玉
    辦的，伊都沒有出錢云云（見原審卷 (四)第 66頁及第67頁
    ），至證人王恭俊雖另證稱公司是伊要做生意而設立的，另
    優立生資本額一百萬是伊出的等語，惟經檢察官詰問其該公
    司究有何其他股東及該公司為設立登記而存入銀行之一百萬
    資本究何人所有，證人王恭俊竟均答稱不知道，於有違常情
    ，而經檢察官詰問該筆資金是否為曹有來所出，證人王恭俊
    竟呈現發抖並拒絕回答問題（見原審卷 (四)第 71頁），是
    證人王恭俊於原審法院所為此之陳述，殊非事實，此同案被
    告曹有來於警詢時供稱伊委由陳美玉幫忙申請公司及發票、
    支票，因伊信用已經破產，需要用他人當公司負責人，王恭
    俊也是人頭之一，伊公司營運模式就是伊先聲請設立，待申
    設完成，即將公司讓渡他人經營，優立生公司就是以王恭俊
    為負責人，後來在九十三年五、六月間以六萬元之代價頂讓
    於丑○○的云云（見同上偵查卷第283頁及第284頁），嗣曹
    有來於偵查時以證人身分具結證稱優立生公司是伊幫忙設立
    的，後來由王恭俊以六萬元讓給癸○○，伊經由癸○○認識
    丑○○云云（見同上偵查卷第307頁及第309頁），而於原審
    法院審理時復供稱伊經王恭俊同意以其名義設立優立生公司
    ，並委請陳美玉辦理，而伊要王恭俊將其資料自行交給陳美
    玉，因為伊被通緝，所以不方便自己出面，所以才找王恭俊
    合作等語（見原審卷 (三)第 67頁），而同案被告曹有來確
    係委由證人陳美玉申請設立優立生公司，並據證人陳美玉於
    原審法院審理時到庭證述在卷（見原審卷 (三)第 64頁），
    另工作於炎記冷凍公司商品及優立生公司之同案被告林黃翠
    蘭於警詢、偵查中及原審法院審理時亦供承依丑○○及綽號
    「阿日」者之指示，負責向廠商叫貨，從中分得銷售之金額
    之情，同案被告林黃翠蘭並於優立生公司時化名「王美秀」
    ，有該「王美秀」名片在卷可參，而被告丑○○及寅○○於
    炎記冷凍食品商號時亦化名「劉勝春」及「劉勝一」，並於
    廠商出貨前來時，在出貨單上以化名「劉勝春」名義簽收，
    而於交付被告丑○○所購買而來以劉水炎為發票人之合作金
    庫支票，亦於支票背面上偽造「劉勝春」之背書，嗣於優立
    生公司及丸春行商號時，被告丑○○及寅○○復分別化名「
    王順昌」及「王順發」，並亦以化名簽名於出貨單上，被告
    丑○○及寅○○與附表一、二所示之公司、廠商，若係正常
    交易，何以不敢以真名示人，竟以化名與各公司、廠商交易
    ，並支付所購買之支票抵付貨款，其有詐騙之情甚明，而如
    附表一、二所示之公司、廠商並確因被告丑○○及寅○○等
    人之施用詐術而陷於錯誤，先後將如附表一、二所示之貨物
    支付或提供房屋出租、出資整地、予以施工及繳納電費等，
    而被告丑○○及寅○○等人並因渠等施用詐術而獲得財物及
    取得不法利益，均堪認定，至被告丑○○及寅○○等人與附
    表一、二所示之公司及廠商，於最出幾次交易雖皆正常交易
    ，惟觀之現今社會詐騙集團手法日新月異，常以合法掩飾非
    法之詐騙手段，以混淆檢、警、調、甚至是法院對於其等為
    詐欺罪之構成要件判斷，本件如附表一、二所示之公司、廠
    商與被告丑○○及寅○○等人先有正常之數次交易，嗣遭詐
    騙，正是此等詐騙手段之典型，即被告丑○○等人無非係利
    用與如附表一、二所示之公司、廠商與之最初數次交易時，
    先開立小額支票予對方兌現，以取信對方而建立商譽之合法
    掩飾非法之詐騙手段，嗣後再向該等公司、廠商進行大規模
    之詐騙行為，自不因之即得認被告丑○○及寅○○等人無詐
    欺犯行，是被告寅○○所辯伊接觸的廠商原來貨款都有兌現
    ，只有後來沒有兌現云云，並不因之得解免其應負之罪責，
    事證明確，被告丑○○及寅○○犯行，均堪認定。
二、訊據被告癸○○供承有於上揭時地銷售丑○○等人運至其雲
    林縣元長鄉五塊村西金九號住處之雞、鴨等物予張永章、張
    家榮及許益銘等人，嗣將所賣得之款項匯交被告丑○○等人
    之事實，惟矢口否認有上揭犯行，辯稱伊是有在優立生公司
    及丸春行工作，但伊沒有使用假名，也沒有幫忙訂貨，公司
    都是由丑○○在處理，丑○○及寅○○如何用化名對外詐購
    貨物，伊都不知道，支票也是丑○○開給廠商的，伊並不知
    道貨品是如何買來的，只是幫忙賣貨而已，並將賣貨所得匯
    回丑○○云云，惟查同案被告林黃翠蘭於警詢中供稱優立生
    公司實際負責人是癸○○，是癸○○教伊如何進五金類的貨
    物，所詐騙之物品，銷售後伊所得金額與癸○○對分等語；
    復於偵查中供稱：癸○○跟伊說賣出多少就分伊一半等語；
    嗣同案被告林黃翠蘭於原審法院審理時以證人身分雖證稱優
    立生之實際負責人為丑○○，伊進公司時丑○○說，大家努
    力工作，如果公司有賺錢，大家可以分紅利，實際上並不是
    伊與癸○○對分，伊以前說癸○○也是老闆，係因癸○○拿
    錢到公司給丑○○及將部份貨運走云云（見原審卷 (三) 第
    53頁及第54頁），惟被告癸○○若與本件被告丑○○等人以
    優立生公司名義對外詐騙一事無關，同案被告林黃翠蘭又豈
    有無故誤認被告癸○○係該公司之負責人，又同案被告曹有
    來於偵查中證稱伊以前經吳老師介紹認識癸○○，癸○○說
    他兒子要做生意，是否有公司可以介紹，伊剛好認識王恭俊
    ，就介紹其與癸○○認識，而以王恭俊名義成立的優立生公
    司，伊有幫忙成立，後來這家公司以六萬元讓給癸○○，伊
    經由癸○○認識丑○○等語（見偵字第一三Ｏ六一號卷第30
    6頁至309頁），嗣於原審法院審理時復證稱優立生公司是伊
    委由陳美玉以王恭俊名義幫伊申請，一百萬元是伊朋友李秀
    真所出的，九十三年五月間癸○○找伊說他需要一家公司，
    伊就介紹王恭俊給癸○○認識，之後就由他們自己去談了等
    語（見原審卷 (二)第 41頁），而查該優立生公司實際係同
    案被告曹有來以王恭俊為人頭所虛設，已如前述，並依同案
    被告曹有來於警詢時供稱伊於九十三年五、六月間以六萬元
    將優立生公司頂讓於丑○○的云云，足見被告癸○○係與被
    告丑○○共同出面與曹有來洽購優立生公司，嗣由被告丑○
    ○、寅○○及同案被告林黃翠蘭等人出面以優立生公司名義
    向如附表二所示之公司、廠商詐購貨物。而依卷附合法通訊
    監察譯文內容所載（見台灣桃園地方法院檢察署九十三年度
    警聲搜字第六六四號第23頁至第56頁）：九十三年七月十九
    日十時二十五分四十秒，被告癸○○與被告寅○○聯絡時稱
    ：「這次讓他過，再來就摔過去（指支票這次兌現，下次就
    跳了）」等語；九十三年七月二十日被告癸○○與被告寅○
    ○聯絡時，雙方曾討論要如何去買大批雞才不會爆等語；於
    同日十一時十三分五十六秒，被告癸○○以電話指示被告寅
    ○○再進鴨子的貨等語；九十三年七月二十日十五時五十八
    分三十秒，被告癸○○與行動電話門號九一五九一二一
    八號之人聯絡時稱：「我這邊的東西，場子結束我才有處理
    。」等語；九十三年七月二十日十六時四十三分五十五秒，
    被告癸○○與行動電話門號九三七一四八一九號之人聯
    絡時亦稱：「要等到場子結束再處理，要不然會賠不起。」
    等語；九十三年七月二十日十九時十四分四十一秒，被告癸
    ○○與被告丑○○聯絡時稱：鐵管賣給涂仔六折等語；又於
    九十三年七月二十日二十二時二十九分五十四秒，被告癸○
    ○向被告丑○○稱：「一張二十多正常開，人家比較不會疑
    心。」等語；九十三年七月二十一日八時四十分八秒，被告
    癸○○與被告丑○○聯絡討論如何開票，調度資金等語；九
    十三年七月二十二日十二時五十一分二十六秒，被告癸○○
    與被告丑○○聯絡時曾討論那些人與人訂貨膽識如何，小張
    膽子較小，阿蘭比較敢等語；九十三年七月二十三日十三時
    十七分五十一秒，被告癸○○與被告丑○○聯絡時，被告丑
    ○○稱：「拖運行叫來叫去不要一直叫同一家，印象比較不
    會深。」等語；九十三年七月二十三日十四時三十八分三十
    三秒，被告癸○○與行動電話門號000000000號
    之人聯絡時，述及將一箱市價八百元之紙，以四百元之價格
    賣予對方等語；九十三年七月二十七日十三時九分九秒，被
    告癸○○與被告丑○○聯絡時稱：「剩下十天而已。」，被
    告丑○○則答稱：「輸贏也都是在後面。」等語；九十三年
    七月二十九日十九時三十九分三十四秒，被告癸○○與被告
    丑○○聯絡時，被告丑○○向被告癸○○稱：要先開一張可
    過的票當訂金等語；九十三年七月三十日二十時三分十八秒
    ，被告癸○○與被告丑○○聯絡時，被告丑○○稱：「三、
    四萬開一張就好，不開說我們怎麼樣，開的話根本是在浪費
    紙。」等語；九十三年七月三十一日十五時四十三分五十六
    秒及十六時四十九分四十九秒，被告癸○○將四季醬油以三
    百二十元之價格賣予被告張家榮，然依九十三年七月二十七
    日九時三十九分一秒，被告癸○○與被告寅○○聯絡時，被
    告寅○○稱：買入之價格係平均四百零九元等語；九十三年
    八月三日十五時四十九分十五秒，被告癸○○與被告丑○○
    聯絡時，要被告丑○○將以三十四萬元買入之三板銅以十幾
    萬元賣出等語；九十三年八月四日七時五十三分二十二秒，
    被告癸○○與電話號碼五－七九二一五七號之真實姓名
    年籍不詳綽號「滿仔」之人（下稱「滿仔」）聯絡時稱，所
    賣的真空袋很便宜，賣的都一半錢而已等語，而被告癸○○
    將被告丑○○及寅○○等人詐欺而來並運回上揭住處之雞、
    鴨等贓物賣給張永章、張家榮及許益銘等人，並據同案被告
    張永章、張家榮及許益銘等人供述在卷，而同案被告張永章
    、張家榮及許益銘等人並因涉犯故買贓物罪，業經原審法院
    判處罪刑確定在案，而被告癸○○並將所賣得款項悉數交付
    被告丑○○處理。綜上以觀，被告癸○○始則與被告丑○○
    共同出面向同案被告曹有來洽購以王恭俊為負責之優立生公
    司，嗣被告丑○○、寅○○等人以優立生公司名義對外行詐
    財物時，被告癸○○並經常與被告丑○○、寅○○等以電話
    聯繫，所討論之內容均為如何開票、開票金額、票是否要兌
    現、資金如何調度、要訂哪些貨物及要如何向不同之公司訂
    貨等語，衡諸社會一般公司行號交易習慣，正常交易之狀況
    下者，訂購貨物之一方自然需支付價金予出貨之一方，豈有
    討論所交付他人之支票是否要兌現等異於常情之事。且被告
    癸○○並負責銷售所詐欺而來之贓物，並將銷售所得之金額
    交由被告丑○○統籌處理，是被告癸○○就被告丑○○、寅
    ○○等人以優立生公司及丸春行名義向附表二所示之公司、
    廠商詐取財物，顯有犯意聯絡及行為分擔，被告癸○○所辯
    各節，要屬圖卸刑責之詞，不足採信，事證明確，被告癸○
    ○犯行，亦堪認定。
三、訊據上訴人即被告子○○供承有於上揭時地受丑○○之託自
    桃園縣龍潭鄉載運玉米、香菇及雞等物至雲林縣元長鄉五塊
    村15鄰西金 9號，暨依其父即被告癸○○之指示，將張永章
    、張家榮及許益銘等人所購買之上揭雞鴨等物，分別載運至
    上開地點等情，並有卷附被告癸○○與被告子○○及張家榮
    、許益銘等人間之合法通訊監察譯文內容在卷可參，依該內
    容顯示，被告癸○○告知張家榮及許益銘等人將會囑咐被告
    子○○將其等所購買之貨物運過去，另被告癸○○亦於電話
    中指示被告子○○將玉米粒載運給同案被告張家榮，及另在
    電話中詢問被告子○○搬運貨物之情形，而同案被告張永章
    於警詢時亦供稱被告子○○有載運癸○○出售予客戶之雞、
    鴨等物至雲林縣崙背鄉及彰化縣芳苑鄉王功村等處云云。惟
    被告子○○矢口否認有搬運贓物之犯行，辯稱伊沒有在優立
    生公司、丸春行商號工作，伊有自己經營之冷凍食品行，是
    有三、四次丑○○要伊從桃園龍潭載運玉米、香菇及雞等物
    ，運回雲林縣元長鄉的老家，另伊是有依父親癸○○的指示
    幫忙將一些貨物運到張永章、張家榮處，但伊都不知道這些
    貨物是丑○○騙來的云云，茲查被告子○○依被告丑○○指
    示從優立生公司及丸春行商號所在之桃園縣龍潭鄉載運玉米
    、香菇及雞等物至雲林縣元長鄉五塊村15鄰西金 9號，暨依
    被告癸○○指示載運至張永章、張家榮等處之雞鴨等物，均
    係被告丑○○、寅○○等人以優立生公司及丸春行商號名義
    對外行詐而來之贓物，已如前述，被告子○○雖以不知所載
    運者係贓物等語為辯，然查被告子○○與被告丑○○、寅○
    ○及癸○○均住居於雲林縣元長鄉五塊村15鄰西金 9號，被
    告子○○係被告癸○○之子，被告丑○○、寅○○之弟，而
    查被告丑○○、寅○○及癸○○等人利用虛設之公司、行號
    向公司、廠商行詐財物，並將行詐所得之財物運回其等住居
    之雲林縣元長鄉五塊村15鄰西金 9號之廠房藏放，以此家人
    父兄均為詐欺集團之成員，其所載運之貨物雞、鴨、電腦、
    茶葉、蛋、水餃、發電機、鐵片、冷凍食品、白鐵管、日光
    燈、電漿電視、冷氣機、音響、冷凍貨櫃、醬油、玉米、香
    菇、玉米粒、香菇等物，復屬不同經營類別之貨物，被告子
    ○○多次載運，並依同案被告張永章、張家榮所供係以較市
    價為低之價格購得貨物，被告子○○就被告丑○○、寅○○
    及癸○○等人所為詐欺行為，豈有毫無所悉之理。且查被告
    丑○○、寅○○等人於桃園縣龍潭鄉○○路82巷12號 1樓以
    優立生公司及丸春行商號營業，有現場照片在卷可參（見同
    上警聲搜卷第93頁），衡情若係正常營業，應以該址為對外
    營運處所，又豈有將貨物搬運至雲林縣元長鄉五塊村15鄰西
    金 9號，再行廉價出售之理，依上所述，被告子○○當知其
    從桃園縣龍潭鄉所載運至雲林縣元長鄉住所之貨物，暨依被
    告癸○○指示載運至同案被告張永章等人之雞鴨等物均係屬
    贓物，被告子○○所辯，要屬卸責之詞，不足採信，事證明
    確，被告子○○犯行，應堪認定。
四、查被告丑○○、寅○○及同案被告林黃翠蘭、綽號「小張」
    等人分別以化名「劉勝春」、「劉勝一」名義在如附表一「
    偽造文書及署押欄」所示相關出貨單、支票背面上偽造「劉
    勝春」之署押共四枚，用以向如附表一編號九、十所示之公
    司、廠商行使表示由「劉勝春」名義出具領收出貨單之證明
    及背書，自足以生損害於「劉勝春」及如附表一編號九、十
    所示之公司、廠商。又被告丑○○、寅○○及同案被告林黃
    翠蘭、綽號「小張」、「阿日」等人亦分別以化名「王順昌
    」、「王順發」、「王美秀」、「林有盛」、「王萬全」名
    義在如附表二「偽造文書及署押」欄所示相關出貨單上偽造
    「王順昌」署押共四枚、「王順發」、「順發」署押共九枚
    、「王美秀」署押共一枚、「林有盛」署押共四枚、「王萬
    全」署押共七枚，及不詳時地委由不知情之某刻印店人員偽
    造「王順昌」、「王萬全」印章各一枚並用以蓋印偽造「王
    順昌」印文一枚、「王萬全」印文一枚，用以向如附表二編
    號三、五、六、七、十二、十三、十四、二十、二七、三三
    、三四、三六、三七、三九、四十、四四、四七所示之公司
    、廠商行使表示由「王順昌」、「王順發」、「王美秀」、
    「林有盛」、「王萬全」名義出具領收出貨單之證明，自足
    以生損害於「王順昌」、「王順發」、「王美秀」、「林有
    盛」、「王萬全」及如附表二編號三、五、六、七、十二、
    十三、十四、二十、二七、三三、三四、三六、三七、三九
    、四十、四四、四七所示之公司、廠商。而查刑法上所謂常
    業犯，指反覆以同種類行為為目的之社會活動之職業性犯罪
    而言，至於犯罪所得之多寡，是否恃此犯罪為唯一之謀生職
    業，則非所問，縱令兼有其他職業，仍無礙於該常業犯罪之
    成立（參照最高法院八十五年度台上字第五一０號判例），
    查本件被告丑○○、子○○及癸○○三人先後各分別以炎記
    冷凍食品商號、優立生公司及丸春行商號名義向如附表一、
    二所示公司、廠商詐購貨物，其時間長達數月之久，被害人
    數十人，所詐得之金額逾千萬元，並已將大部分所詐得之貨
    物銷售得款花用，而查被告丑○○、子○○及癸○○三人各
    分別於上揭時地分工詐取他人財物及負責銷售所詐得之財物
    ，並未經營何其他事業，足見被告丑○○、子○○及癸○○
    三人有以本件詐欺所得供其等日常生活之資，恃以維生，以
    之為常業甚明。核被告丑○○、寅○○、及癸○○三人所為
    ，均係犯刑法第三百四十條之常業詐欺罪及刑法第二百十六
    條、第二百十條之行使偽造私文書罪﹔而查被告丑○○、寅
    ○○等人在如附表一「偽造文書及署押欄」所示相關出貨單
    、支票背面上偽造「劉勝春」之署押共四枚，暨被告丑○○
    、寅○○及癸○○等人在如附表二「偽造文書及署押」欄所
    示相關出貨單上偽造「王順昌」署押共四枚、「王順發」、
    「順發」署押共九枚、「王美秀」署押一枚、「林有盛」署
    押共四枚、「王萬全」署押共七枚，及不詳時地委由不知情
    之某刻印店人員偽造「王順昌」、「王萬全」印章各一枚並
    用以蓋印偽造「王順昌」印文一枚、「王萬全」印文一枚，
    均屬偽造該等出貨單、支票背書等私文書之階段行為；又其
    偽造該等出貨單、支票背書後復持以行使，其偽造私文書之
    低度行為應為行使之高度行為所吸收，均不另論罪。又被告
    丑○○等人利用不知情的刻印者偽刻「王萬全」、「王順發
    」之印章，係屬間接正犯，被告丑○○、寅○○與同案被告
    林黃翠蘭、「小張」就犯罪事實一部分之常業詐欺及行使偽
    造私文書犯行，暨被告丑○○、寅○○、癸○○與同案被告
    林黃翠蘭、「小張」、「阿日」就犯罪事實二部分之常業詐
    欺及行使偽造私文書犯行，各具有犯意聯絡及行為分擔，均
    為共同正犯。被告丑○○、寅○○及癸○○各先後多次行使
    偽造私文書犯行，時間緊接，手段相似，觸犯構成要件相同
    之罪名，顯均係基於概括犯意反覆為之，均應依連續犯規定
    論以一連續行使私文書罪，並加重其刑；被告丑○○、寅○
    ○及癸○○就所犯常業詐欺罪及連續行使偽造私文書罪間，
    有方法、結果之牽連關係，為牽連犯，依刑法第五十五條規
    定，均應從較一重之常業詐欺罪處斷。又公訴人雖未就被告
    丑○○、寅○○等及癸○○於犯罪事實一、二部分所為之行
    使偽造私文書犯行，及如附表二編號四八部分之常業詐欺犯
    行予以起訴，然該等犯罪事實既與公訴人起訴之犯罪事實具
    有牽連犯、常業犯之裁判上一罪及實質上一罪關係，應為起
    訴效力所及，本院自應併予審理；又公訴人起訴之犯罪事實
    雖未敘及被告丑○○、寅○○及癸○○等人就犯罪事實一、
    二部分中並涉有詐欺得利之犯行，然該等部分犯罪事實與公
    訴人起訴之犯罪事實既具有常業詐欺罪之實質上一罪關係，
    亦為起訴效力所及，本院自亦得併予審理，併予敘明。
五、查被告子○○明知其於上揭時地搬運之貨物係屬贓物，竟仍
    予以搬運，核被告子○○所為，係犯刑法第三百四十九條第
    二項之搬運贓物罪，至公訴意旨以被告子○○與被告丑○○
    、寅○○及癸○○等人共同基於犯意之聯絡，共同謀議以優
    立生公司及丸春行商號名義對外詐購貨物，而向附表二所示
    之公司、廠商詐得各如附表二所示之財物，並由被告子○○
    及癸○○將其中部分貨物搬運至雲林縣元長鄉五塊村15鄰西
    金 9號住處倉庫藏放，因認被告子○○係與被告丑○○等人
    共犯刑法第三百四十條之常業詐欺罪嫌云云。按犯罪事實應
    依證據認定之，無證據不得認定犯罪事實，刑事訴訟法第一
    百五十四條第二項定有明文，而所謂認定犯罪事實所謂認定
    犯罪事實之證據，係指足以認定被告確有犯罪行為之積極證
    據而言，該項證據自須適合於被告犯罪事實之認定，始得採
    為斷罪資料，如未能發現相當證據，或證據不足以證明，自
    不能以推測或擬制之方法，以為裁判之基礎（參照最高法院
    二十九年上字第三一０五號、四十年臺上字第八六號、三十
    年上字第八一六號判例）。訊據被告子○○否認有與被告丑
    ○○等人共犯何如向附表二所示公司、廠商詐取貨物之犯行
    ，並以前揭情詞置辯，查被告丑○○及寅○○坦承本件詐欺
    犯行，惟被告丑○○及寅○○均未據供述被告子○○有何分
    工參與本件詐欺犯行，被告丑○○及寅○○並於原審法院審
    理時證稱子○○不知情，因渠等刻意瞞住子○○云云，另同
    案被告林黃翠蘭指述與被告丑○○及寅○○涉犯本件詐欺犯
    行，惟亦未指述被告子○○有何參與本件詐欺犯行，以本件
    詐欺時間長達數月之久，若被告子○○並亦涉有本件詐欺犯
    行，何以被告丑○○、寅○○及同案被告林黃翠蘭均未指述
    被告子○○究如何分工參與本件詐欺犯行，至被告癸○○固
    於警詢時供稱優立生公司及丸春行之成員有丑○○、寅○○
    及子○○云云，惟被告癸○○並未指述被告子○○於該優立
    生公司及丸春行商號究擔任何工作，而依被告癸○○與被告
    子○○間之通訊監察譯文內容顯示，亦僅係談論如何處理及
    運送貨物之情，並無涉有被告子○○如何行詐之情，實尚難
    僅憑被告癸○○上開於警詢時之供述，即認被告子○○涉有
    本件詐欺犯行，而依附表二所示之被害公司、廠商承辦人員
    亦均未指認被告子○○有何對其等為詐購貨物行為，另被告
    子○○亦未以何化名示人，而檢察官雖指訴被告子○○與被
    告丑○○、黃俊斌等人共犯上揭犯罪事實二之常業詐欺及行
    使偽造私文書之犯行，惟並未指出被告子○○究如何分工參
    與該等犯行，即事後負責銷售贓物亦係由被告癸○○負責，
    亦非被告子○○所負責，是本件並無何積極證據足資證明被
    告子○○就上揭犯罪事實二之常業詐欺及行使偽造私文書之
    犯行，與被告丑○○、癸○○等人間有何犯意聯絡及行為分
    擔，自難令被告子○○負此部分罪責，被告子○○此部分犯
    行尚屬不能證明，惟查公訴意旨已論及被告子○○自桃園縣
    龍潭鄉搬運被告等人所詐欺而來之贓物至雲林縣元長鄉五塊
    村西金九號，交由被告癸○○負責銷售，並以此部分搬運贓
    物之行為為其所涉犯常業詐欺罪之部分犯行，則在檢察官所
    起訴之犯罪事實範圍內，本院自得依法變更起訴法條。被告
    子○○先後多次搬運贓物犯行，時間緊接，手段相似，觸犯
    構成要件相同之罪，顯係基於概括犯意反覆為之，應依連續
    犯規定論以一連續搬運贓物罪，並加重其刑。
六、原審就被告丑○○、寅○○、癸○○及子○○予以論罪科刑
    ，固非無見，惟查被告子○○並未與被告丑○○、寅○○及
    癸○○等人共犯常業詐欺罪及行使偽造私文書罪，原審認被
    告子○○有與被告丑○○、寅○○及癸○○等人共同以優立
    生公司及丸春行商號名義向附表二所示之公司、廠商詐購貨
    物，而共犯刑法常業詐欺罪及行使偽造私文書罪，其認定核
    與事實不符，論斷自有未洽。又被告丑○○、寅○○及癸○
    ○等人先後化名「劉勝春」、「王順昌」、「王順發」、「
    王美秀」、「林有盛」、「王萬全」等人名義，向如附表一
    、二公司、廠商詐購貨物，並在出貨單及支票背面上冒用各
    該化名簽署，除足以生損害於附表一、二所示公司、廠商外
    ，尚足以生損害所冒用之「劉勝春」、「王順昌」、「王順
    發」、「王美秀」、「林有盛」、「王萬全」等人，原審認
    僅足生損害於附表一、二所示之公司、廠商，亦有未洽。是
    檢察官上訴意旨指摘原審就被告丑○○、寅○○、癸○○及
    子○○等人量刑過輕，暨被告癸○○、子○○上訴意旨否認
    犯罪，及被告丑○○、寅○○上訴意旨否認係屬常業犯，固
    均無理由，惟原判決關於丑○○、寅○○、癸○○及子○○
    部分既有可議之處，自應由本院予以撤銷改判，爰審酌被告
    丑○○、寅○○、癸○○及子○○等人之素行、犯罪之動機
    、目的、手段、次數，因而所詐取之財物價值甚鉅，致如附
    表一、二所示之公司、廠商受有相當程度之損害，嚴重危害
    交易秩序，並考量被告丑○○、寅○○及癸○○各涉案情節
    、次數之輕重，被告子○○搬運贓物之次數，因而所致生之
    危害，所從中獲取之利益及被告等犯罪後之態度等一切情狀
    ，分別量處如主文所示之刑。而查被告丑○○於本件常業詐
    欺犯行顯然居於主導之首要地位，並負責支配銷售贓物後所
    得之款項，且依其所主謀犯罪之時間及次數，顯具有常業詐
    欺之犯罪習慣，本院認對其有於刑之執行完畢或赦免後，令
    其入勞動場所強制工作，接受保安處分之必要，爰依刑法第
    九十條第一項、第二項規定，於刑之執行完畢或赦免後，令
    入勞動場所強制工作三年；至被告寅○○係依被告丑○○指
    示而為詐騙行為，而被告癸○○僅係就犯罪事實二部分分擔
    謀議及銷售工作，渠等二人涉案情節較被告丑○○為輕，本
    院認對其等二人分別量處如主文所示之刑已足懲罰，而無宣
    告保安處分之必要。至如附表一「偽造文書及署押」欄上所
    示之偽造「劉勝春」署押共四枚、如附表二「偽造文書及署
    押」欄所示之偽造「王順昌」署押共四枚、「王順發」、「
    順發」署押共九枚、「王美秀」署押一枚、「林有盛」署押
    共四枚、「王萬全」署押共七枚、「王順昌」印文一枚、「
    王萬全」印文一枚，不問屬於犯人與否，均應依刑法第二百
    十九條規定，併予宣告沒收；至偽造之「王萬全」、「王順
    昌」印章各一枚，雖未扣案，惟並無積極證據證明業已滅失
    而不復存在，應依刑法第二百十九條規定，予以宣告沒收。
    而扣案如附表三所示之物，分別係屬於被告丑○○、寅○○
    、癸○○及共犯林黃翠蘭等人所有共犯本件常業詐欺及行使
    偽造私文書所用之物，均依刑法第三十八條第一項第二款規
    定予以宣告沒收。
據上論斷，應依刑事訴訟法第369條第1項前段、第364條、第299
條第1項前段、第300條、刑法第56條、第340條、第216條、第21
0、第349條第2項、第55條、第219條、第38條第1項第2款、第90
條第1項、第2項、罰金罰鍰提高標準條例第一條前段，判決如主
文。
本案經檢察官吳慧蘭到庭執行職務。
中    華    民    國    95    年    4     月    21    日
                  刑事第五庭審判長法  官  吳  敦
                                  法  官  吳啟民
                                  法  官  張傳栗
以上正本證明與原本無異。
被告子○○不得上訴。
其餘被告及檢察官部分如不服本判決應於收受送達後十日內向本
院提出上訴書狀，其未敘述上訴之理由者並得於提起上訴後十日
內向本院補提理由書（均須按他造當事人之人數附繕本）。
                                  書記官  秦慧榮
中    華    民    國    95    年    4     月    24    日
┌─────────────────────────────────────────────────────────────────┐
│附表一：                                                                                                                          │
├──┬────────────┬───────────┬──────┬───────────────────┬──────────┤
│編號│被害公司、廠商及承辦人員│詐 得 財 物（新臺幣） │出面行使詐術│     偽  造  文  書  及  署  押       │    備        註    │
│    │                        │                      │之        人│                                      │                    │
├──┼────────────┼───────────┼──────┼───────────────────┼──────────┤
│ 一 │大發工業社，李永良      │鐵捲門、牌樓（價值共約│劉 勝 一    │                                      │                    │
│    │                        │六萬九千六百元）      │            │                                      │                    │
├──┼────────────┼───────────┼──────┼───────────────────┼──────────┤
│ 二 │峻呈有限公司，王慶豐    │發電機一台（價值約五十│劉 水 炎    │                                      │                    │
│    │                        │萬元）                │            │                                      │                    │
├──┼────────────┼───────────┼──────┼───────────────────┼──────────┤
│ 三 │合正實業有限公司，陳朝  │電話總機系統、監視系統│劉 水 炎    │                                      │                    │
│    │欽                      │、行動電話三支（價值共│            │                                      │                    │
│    │                        │約十三萬四千元）      │            │                                      │                    │
├──┼────────────┼───────────┼──────┼───────────────────┼──────────┤
│ 四 │張曜顯                  │房租、電力帳單、整地費│劉 水 炎    │                                      │                    │
│    │                        │等財產上不法利益共三萬│            │                                      │                    │
│    │                        │七千元                │            │                                      │                    │
├──┼────────────┼───────────┼──────┼───────────────────┼──────────┤
│ 五 │東大電腦公司，陳德富    │桌上型及筆記型電腦各二│劉 水 炎    │                                      │                    │
│    │                        │台（價值共約十五萬一千│            │                                      │                    │
│    │                        │四百元）              │            │                                      │                    │
├──┼────────────┼───────────┼──────┼───────────────────┼──────────┤
│ 六 │賽鴿進口商，甲○○      │比利時種鴿六隻（價值共│劉 勝 一    │                                      │                    │
│    │                        │約一百二十萬元）      │            │                                      │                    │
├──┼────────────┼───────────┼──────┼───────────────────┼──────────┤
│ 七 │臺灣日立綜合空調股份有  │冷凍機二台（價值共約二│劉 水 炎    │                                      │                    │
│    │限公司，鄭英智          │十八萬元，已收定金七萬│            │                                      │                    │
│    │                        │元）                  │            │                                      │                    │
├──┼────────────┼───────────┼──────┼───────────────────┼──────────┤
│ 八 │力維股份有限公司，李孟  │電腦噴字機一台、輸送帶│劉 勝 春    │                                      │                    │
│    │慶                      │設備一台（價值共約二十│            │                                      │                    │
│    │                        │萬元）                │            │                                      │                    │
├──┼────────────┼───────────┼──────┼───────────────────┼──────────┤
│ 九 │平和光酒品股份有限公司  │白酒七百五十瓶（價值共│劉 勝 春    │出貨單一紙上偽造「劉勝春」署押一枚、  │                    │
│    │，賴俊宏                │約十八萬五千八百元）  │            │支票一紙背面上偽造「劉勝春」署押一枚  │                    │
├──┼────────────┼───────────┼──────┼───────────────────┼──────────┤
│ 十 │泉豐實業股份有限公司    │鹼性離子整水器二台（價│劉 勝 春    │出貨單二紙上偽造「劉勝春」署押二枚    │                    │
│    │，林惠青                │值共約七萬七千元）    │            │                                      │                    │
├──┼────────────┼───────────┼──────┼───────────────────┼──────────┤
│十一│金天水企業股份有限公司  │天水牌電解水機組四組（│劉 先 生    │                                      │                    │
│    │，周明雄                │價值共約八萬一千元）  │（即寅○○）│                                      │                    │
└──┴────────────┴───────────┴──────┴───────────────────┴──────────┘
┌─────────────────────────────────────────────────────────────────┐
│附表二：                                                                                                                          │
├──┬────────────┬───────────┬──────┬───────────────────┬──────────┤
│編號│被害公司、廠商及承辦人員│詐 得 財 物（新臺幣） │出面行使詐術│     偽  造  文  書  及  署  押       │    備       註     │
│    │                        │                      │之        人│                                      │                    │
├──┼────────────┼───────────┼──────┼───────────────────┼──────────┤
│ 一 │欣芝貿易有限公司        │高壓清洗機二台（價值共│王 順 發    │                                      │                    │
│    │，李志偉                │約四萬九千三百五十元）│            │                                      │                    │
├──┼────────────┼───────────┼──────┼───────────────────┼──────────┤
│ 二 │瑞田養鴨場，曾明德      │雞鴨肉類製品（價值共約│王 順 發、  │                                      │                    │
│    │                        │三十一萬八千九百二十五│王 順 昌    │                                      │                    │
│    │                        │元）                  │            │                                      │                    │
├──┼────────────┼───────────┼──────┼───────────────────┼──────────┤
│ 三 │日益空調電業有限公司    │冷氣一批（價值共約八萬│王 順 昌    │送貨單上偽造「王順昌」署押一枚        │                    │
│    │，丙○○                │三千元）              │            │                                      │                    │
├──┼────────────┼───────────┼──────┼───────────────────┼──────────┤
│ 四 │吉豐企業有限公司        │鋼絲管二十八件（價值共│林 有 盛    │                                      │                    │
│    │，李天賜                │約十六萬零九百七十元）│            │                                      │                    │
├──┼────────────┼───────────┼──────┼───────────────────┼──────────┤
│ 五 │開億冷凍空調有限公司    │雙壓冰水機一台（價值約│林 有 盛    │出貨單上偽造「林有盛」署押一枚        │                    │
│    │，李盛龍                │二十二萬四千元）      │            │                                      │                    │
├──┼────────────┼───────────┼──────┼───────────────────┼──────────┤
│ 六 │奇美企業股份有限公司    │雙封口真空包裝機二部（│王 萬 全    │訂單上偽造「王萬全」署押及印文各一枚  │未扣案之偽造「王萬全│
│    │，溫雍民                │價值共約二十八萬九千八│            │                                      │」印章一枚          │
│    │                        │百元）                │            │                                      │                    │
├──┼────────────┼───────────┼──────┼───────────────────┼──────────┤
│ 七 │萬鉅鋼鐵有限公司        │鐵板一批（價值共約一百│林黃翠蘭    │出貨單一紙上偽造「王美秀」署押一枚、  │                    │
│    │，戊○○                │六十萬四千五百七十七元│            │出貨單一紙上偽造「王萬全」署押一枚    │                    │
│    │                        │）                    │            │                                      │                    │
├──┼────────────┼───────────┼──────┼───────────────────┼──────────┤
│ 八 │良錮電機有限公司        │台安變頻器二十三個（價│林 有 盛    │                                      │                    │
│    │，莊惠群                │值共約十六萬八千零七十│            │                                      │                    │
│    │                        │五元）                │            │                                      │                    │
├──┼────────────┼───────────┼──────┼───────────────────┼──────────┤
│ 九 │臺灣森之霖企業有限公    │擦拭紙、擦拭紙架一批（│王 美 秀    │                                      │                    │
│    │司，楊長菁              │價值共約六萬八千四百六│            │                                      │                    │
│    │                        │十元）                │            │                                      │                    │
├──┼────────────┼───────────┼──────┼───────────────────┼──────────┤
│ 十 │龍門科技有限公司        │桌上型電腦二台（起訴書│王 順 發    │                                      │                    │
│    │，蘇炫豪                │誤認尚有筆記型電腦二台│            │                                      │                    │
│    │                        │，價值共約五萬二千五百│            │                                      │                    │
│    │                        │元）                  │            │                                      │                    │
├──┼────────────┼───────────┼──────┼───────────────────┼──────────┤
│十一│今達食品有限公司        │蜜腰果粒、蜜核桃一批（│王 美 秀、  │                                      │                    │
│    │，徐洋生                │價值共約四萬一千九百二│王 順 昌    │                                      │                    │
│    │                        │十元）                │            │                                      │                    │
├──┼────────────┼───────────┼──────┼───────────────────┼──────────┤
│十二│銓鋒興業有限公司        │空壓機一台、乾燥機一台│王 萬 全    │出貨單一紙上偽造「王萬全」署押一枚    │                    │
│    │，林渭川                │、精密過濾器二支、空氣│            │                                      │                    │
│    │                        │桶一支、往復式空壓機一│            │                                      │                    │
│    │                        │台（價值共約三十三萬三│            │                                      │                    │
│    │                        │千九百元）            │            │                                      │                    │
├──┼────────────┼───────────┼──────┼───────────────────┼──────────┤
│十三│濟生股份有限公司        │八角粒、黑胡椒粉、白胡│王 順 發    │銷貨憑單三紙上偽造「王順發」署押共三枚│                    │
│    │，蔡衍煌                │椒粉、油桂粉、玉桂粉等│            │銷貨單一紙上偽造「王順發」署押一枚    │                    │
│    │                        │辛香料一批（價值共約九│            │                                      │                    │
│    │                        │萬三千五百八十五元）  │            │                                      │                    │
├──┼────────────┼───────────┼──────┼───────────────────┼──────────┤
│十四│吉盛山產靈芝行          │大中冬菇、小中冬菇、特│林黃翠蘭、  │估價單一紙上偽造「順發」署押一枚      │                    │
│    │，吳世雄                │細香菇絲、竹笙、蓮子、│王 萬 全    │                                      │                    │
│    │                        │愛玉子一批（價值共約十│            │                                      │                    │
│    │                        │九萬七千零五十七元）  │            │                                      │                    │
├──┼────────────┼───────────┼──────┼───────────────────┼──────────┤
│十五│大興傢俱傢飾公司        │地毯、壁紙、窗簾、沙發│丑 ○ ○    │                                      │                    │
│    │，蔡健福                │、彈簧床等家具一批（價│            │                                      │                    │
│    │                        │值共約六萬元）        │            │                                      │                    │
├──┼────────────┼───────────┼──────┼───────────────────┼──────────┤
│十六│勁宇電腦企業社          │筆記型電腦、桌上型電腦│王 順 昌    │                                      │                    │
│    │，陳峰明                │、液晶螢幕、印表機等物│            │                                      │                    │
│    │                        │（價值共約二十餘萬元）│            │                                      │                    │
├──┼────────────┼───────────┼──────┼───────────────────┼──────────┤
│十七│國際電木板企業有限公司  │電木板一批（價值共約二│林 有 盛    │                                      │                    │
│    │，賴明合                │十八萬四千九百七十元）│            │                                      │                    │
├──┼────────────┼───────────┼──────┼───────────────────┼──────────┤
│十八│千予漁業有限公司        │蝦皮、蝦米一批（價值共│王 先 生    │                                      │                    │
│    │，石桂祥                │約四十餘萬元）        │            │                                      │                    │
├──┼────────────┼───────────┼──────┼───────────────────┼──────────┤
│十九│瑞泰工程行，林茂豐      │機械配管、配電工程費等│王 萬 全    │                                      │                    │
│    │                        │財物及財產上不法利益共│            │                                      │                    │
│    │                        │計約九萬元            │            │                                      │                    │
├──┼────────────┼───────────┼──────┼───────────────────┼──────────┤
│二十│厚本機電有限公司，黃麗玲│發電機、租金、運費等財│王 順 昌    │發電機租賃憑單一紙上偽造「王順昌」署押│未扣案之偽造「王順昌│
│    │                        │物及財產上不法利益共計│            │一枚、租賃合約書一紙上偽造「王順昌」印│」印章一枚          │
│    │                        │約五百萬元            │            │文及署押各一枚                        │                    │
├──┼────────────┼───────────┼──────┼───────────────────┼──────────┤
│二一│結進不銹鋼工業股份有限公│不銹鋼捲片三千一百九十│王 萬 全    │                                      │                    │
│    │司，辛○○              │八公斤（價值共約三十萬│            │                                      │                    │
│    │                        │二千二百二十一元）    │            │                                      │                    │
├──┼────────────┼───────────┼──────┼───────────────────┼──────────┤
│二二│統程實木地板公司        │木地板、夾板、防潮布（│王 萬 全    │                                      │                    │
│    │，黃意清                │含施工費用等財物及財產│            │                                      │                    │
│    │                        │上不法利益共計約四十六│            │                                      │                    │
│    │                        │萬元                  │            │                                      │                    │
├──┼────────────┼───────────┼──────┼───────────────────┼──────────┤
│二三│源元塑膠有限公司        │保鮮膜、PE膜一批（價值│王 美 秀    │                                      │                    │
│    │，張源謙                │共約十三萬零六百元）  │            │                                      │                    │
├──┼────────────┼───────────┼──────┼───────────────────┼──────────┤
│二四│昇銓工業有限公司，葉雲華│金屬隔間一組（價值共約│王 萬 全    │                                      │                    │
│    │                        │三十二萬元）          │            │                                      │                    │
├──┼────────────┼───────────┼──────┼───────────────────┼──────────┤
│二五│美林鋼鐵股份有限公司    │不銹鋼管六百支、不銹鋼│王 美 秀    │                                      │                    │
│    │，丁○○                │板一百二十片（價值共約│            │                                      │                    │
│    │                        │八十七萬九千零四十五元│            │                                      │                    │
│    │                        │）                    │            │                                      │                    │
├──┼────────────┼───────────┼──────┼───────────────────┼──────────┤
│二六│俊宏企業社，庚○○      │塑膠棧板一批（價值共約│王 順 昌    │                                      │                    │
│    │                        │二十萬一千六百八十元）│            │                                      │                    │
├──┼────────────┼───────────┼──────┼───────────────────┼──────────┤
│二七│慈光企業有限公司，郭光達│硫酸鎳六噸、硫酸銅三噸│王 美 秀    │送貨單二紙上偽造「王萬全」署押共二枚  │                    │
│    │                        │（價值共約八十七萬五千│            │                                      │                    │
│    │                        │七百元）              │            │                                      │                    │
├──┼────────────┼───────────┼──────┼───────────────────┼──────────┤
│二八│永盛貨櫃屋，乙○○      │冷凍貨櫃六個、空櫃二個│王 順 昌    │                                      │                    │
│    │                        │（價值共約七十二萬元，│            │                                      │                    │
│    │                        │已收取二萬八千元）    │            │                                      │                    │
├──┼────────────┼───────────┼──────┼───────────────────┼──────────┤
│二九│神鉅電器有限公司，卯○○│冷氣一台、電漿電視一台│王 順 昌    │                                      │                    │
│    │                        │、音響組合一組、電冰箱│            │                                      │                    │
│    │                        │一台（價值共約三十五萬│            │                                      │                    │
│    │                        │一千八百元）          │            │                                      │                    │
├──┼────────────┼───────────┼──────┼───────────────────┼──────────┤
│三十│正穎資訊有限公司，陳麗瑩│桌上型電腦三台、筆記型│王 順 昌    │                                      │                    │
│    │                        │電腦三台及相關軟體（價│            │                                      │                    │
│    │                        │值共約二十一萬九千元）│            │                                      │                    │
├──┼────────────┼───────────┼──────┼───────────────────┼──────────┤
│三一│衛好有限公司，林士平    │調味料八箱（起訴書誤載│王 順 昌、  │                                      │                    │
│    │                        │為九箱，價值共約六萬七│王 順 發    │                                      │                    │
│    │                        │千二百元）            │            │                                      │                    │
├──┼────────────┼───────────┼──────┼───────────────────┼──────────┤
│三二│宏城水電材料有限公司    │燈具二百組（價值共約十│林黃翠蘭    │                                      │                    │
│    │，辰○○                │萬五千元）            │            │                                      │                    │
├──┼────────────┼───────────┼──────┼───────────────────┼──────────┤
│三三│弘巨有限公司，周育鋒    │打包機一台、夾鏈袋十三│王 順 發    │出貨單二紙上偽造「王順發」署押共二枚  │                    │
│    │                        │箱、打包帶十個、膠帶四│            │                                      │                    │
│    │                        │百四十個、PE膜四十支  │            │                                      │                    │
├──┼────────────┼───────────┼──────┼───────────────────┼──────────┤
│三四│南昌行股份有限公司      │玉米粒罐頭二百三十箱（│王 順 發    │送貨單一紙上偽造「王順發」署押一枚    │                    │
│    │，黃一喬                │價值共約十萬一千二百元│            │                                      │                    │
│    │                        │）                    │            │                                      │                    │
├──┼────────────┼───────────┼──────┼───────────────────┼──────────┤
│三五│利亞通信有限公司        │監控系統及攝影機一套、│王 順 昌    │                                      │                    │
│    │，李淑雲                │手機五支（價值共約十七│            │                                      │                    │
│    │                        │萬元）                │            │                                      │                    │
├──┼────────────┼───────────┼──────┼───────────────────┼──────────┤
│三六│壯亞實業有限公司，林忠德│堆高機一台（價值共約二│王 順 昌    │交貨單一紙上偽造「王順昌」署押一枚    │                    │
│    │                        │十五萬元）            │            │                                      │                    │
├──┼────────────┼───────────┼──────┼───────────────────┼──────────┤
│三七│統旭股份有限公司，汪定一│醬油、蕃茄醬一批（價值│王 順 發    │出貨傳票一紙上偽造「王順發」署押一枚  │                    │
│    │                        │共約五萬六千九百五十元│            │                                      │                    │
│    │                        │）                    │            │                                      │                    │
├──┼────────────┼───────────┼──────┼───────────────────┼──────────┤
│三八│龍鼎香料公司，陳勇登    │肉品香料一批（價值共約│王 萬 全    │                                      │                    │
│    │                        │四萬三千二百五十元）  │            │                                      │                    │
├──┼────────────┼───────────┼──────┼───────────────────┼──────────┤
│三九│輝傑貿易有限公司，黃崇嘉│冷凍切片機一台（價值約│王 萬 全    │送貨單一紙上偽造「王萬全」署押一枚    │起訴書附表二編號四十│
│    │                        │二十六萬二千五百元）  │            │                                      │七贅載此處同次所詐騙│
│    │                        │                      │            │                                      │之貨物              │
├──┼────────────┼───────────┼──────┼───────────────────┼──────────┤
│四十│川浩企業股份有限公司    │貨物綑綁帶七百組（價值│王 萬 全    │送貨單一紙上偽造「王萬全」署押一枚    │                    │
│    │，潘惠珍                │共約十九萬一千一百元）│            │                                      │                    │
├──┼────────────┼───────────┼──────┼───────────────────┼──────────┤
│四一│能吉企業股份有限公司    │銅錠二千八百零六公斤（│王 女 士    │                                      │                    │
│    │，尤美惠                │價值共約二十二萬九千八│            │                                      │                    │
│    │                        │百十一元）            │            │                                      │                    │
├──┼────────────┼───────────┼──────┼───────────────────┼──────────┤
│四二│昶維工業有限公司，劉成亮│履帶式搬運車四台（價值│林 有 盛    │                                      │                    │
│    │                        │共約二十七萬七千二百元│            │                                      │                    │
│    │                        │）                    │            │                                      │                    │
├──┼────────────┼───────────┼──────┼───────────────────┼──────────┤
│四三│正新鋁業股份有限公司    │鋁圓棒八噸（價值共約六│王 萬 全    │                                      │                    │
│    │，陳廣雄                │十九萬八千七百三十一元│            │                                      │                    │
│    │                        │）                    │            │                                      │                    │
├──┼────────────┼───────────┼──────┼───────────────────┼──────────┤
│四四│八方有限公司，廖正能    │機械傳動元件、空油壓零│林 有 盛    │出貨單一紙上偽造「林有盛」署押一枚    │                    │
│    │                        │件（包括馬達、變頻器）│            │                                      │                    │
│    │                        │一批（價值共約二十六萬│            │                                      │                    │
│    │                        │一千三百二十四元）    │            │                                      │                    │
├──┼────────────┼───────────┼──────┼───────────────────┼──────────┤
│四五│金日勝有限公司，林寬柔  │日立磁性鑽床二組（價值│林 有 盛    │                                      │                    │
│    │（起訴書誤載為林柔寬）  │共約十七萬八千五百元）│            │                                      │                    │
├──┼────────────┼───────────┼──────┼───────────────────┼──────────┤
│四六│銓寶工業股份有限公司    │電鑽夾頭一千二百個    │林 有 盛    │                                      │                    │
│    │，己○○                │                      │            │                                      │                    │
├──┼────────────┼───────────┼──────┼───────────────────┼──────────┤
│四七│永元電機股份有限公司    │傳動馬達二批（價值共約│林 有 盛    │北區銷貨單二紙上偽造「林有盛」署押二枚│                    │
│    │，壬○○                │二十四萬四千六百九十二│            │                                      │                    │
│    │                        │元）                  │            │                                      │                    │
├──┼────────────┼───────────┼──────┼───────────────────┼──────────┤
│四八│弘宇機電企業社，孫宜剛  │堆高機一部（價值約三十│王 萬 全    │                                      │                    │
│    │                        │二萬元，已交付定金二萬│            │                                      │                    │
│    │                        │二千五百元）          │            │                                      │                    │
└──┴────────────┴───────────┴──────┴───────────────────┴──────────┘
┌─────────────────────────────────┐
│附表三：                                                          │
├──┬───────────────────────┬──────┤
│編號│ 扣  案  物  品  種  類  及  數  量           │ 備      註 │
├──┼───────────────────────┼──────┤
│一  │ 000000000、000000000   │            │
│    │ 、九三七一一三四一、九二三一二三八   │            │
│    │ 九、九一五九五六五、0000000   │            │
│    │ 四六號行動電話六支（含ＳＩＭ卡六枚）         │            │
├──┼───────────────────────┼──────┤
│二  │ 存摺三本                                     │            │
├──┼───────────────────────┼──────┤
│三  │ 印鑑一枚                                     │            │
├──┼───────────────────────┼──────┤
│四  │ 預付卡六張                                   │            │
├──┼───────────────────────┼──────┤
│五  │ 金融卡一張                                   │            │
├──┼───────────────────────┼──────┤
│六  │五信支票存根一本                              │            │
├──┼───────────────────────┼──────┤
│七  │估價單一本                                    │            │
├──┼───────────────────────┼──────┤
│八  │帳本帳簿一批                                  │            │
├──┼───────────────────────┼──────┤
│九  │記事本五本                                    │            │
├──┼───────────────────────┼──────┤
│十  │訂貨單十六張                                  │            │
└──┴───────────────────────┴──────┘
附錄：本案論罪科刑法條全文
刑法第340條
以犯第339條之罪為常業者，處一年以上七年以下有期徒刑，得
併科五萬元以下罰金。
刑法第210條
偽造、變造私文書，足以生損害於公眾或他人者，處五年以下有
期徒刑。
刑法第216條
行使第210條至第215條之文書者，依偽造、變造文書或登載不實
事項或使登載不實事項之規定處斷。
刑法第349條第2項
搬運、寄藏、故買贓物或為牙保者，處五年以下有期徒刑、拘役
或科或併科一千元以下罰金。


司法院資訊處製作；財團法人民間司法改革基金會備份。
